# 企业会计制度是否还可以使用

提问人：fu6060 时间：2017-03-02 20:51:55
请问陈版主， 2001 年发布的企业会计制度是否还可以使用，现在企业可选择的企业类会计制度是否是三种，小企业会计准则，企业会计准则，企业会计制度。

回答人：chenyiwei
到目前为止，原《企业会计制度》尚未正式废止，因此对某些企业而言仍是可接受的财务报表编制基础，例如： 1 、某些尚未被批准执行新准则的国有企业； 2 、部分民营企业（董事会尚未作出执行新准则的决议）； 3 、部分外商投资企业（常见的原因是由于原制度对编制合并报表有豁免规定，而新准则下没有，为了不编制合并报表而选择继续执行原制度。而且这类企业往往功能单一，较少涉及复杂的金融工具、兼并重组等特殊业务，因此执行原制度和新准则的结果差异不大）。 上述情形均不包括属于《小企业会计准则》适用范围内的小企业。